臺灣高雄地方法院刑事判決　　　　　　　96年度訴字第3013號
公　訴　人　臺灣高雄地方法院檢察署檢察官
被　　　告　甲○○
上列被告因違反毒品危害防制條例案件，經檢察官提起公訴（96
年度毒偵字第6050號），被告於本院準備程序進行中，為有罪之
陳述，經本院合議庭裁定改行簡式審判程序，判決如下：
主  文
甲○○施用第一級毒品，累犯，處有期徒刑捌月，扣案之海洛因
殘渣袋貳個沒收銷毀之。又施用第二級毒品，累犯，處有期徒刑
肆月，扣案之安非他命吸食器壹個、甲基安非他命殘渣袋壹個，
沒收銷毀之。應執行有期徒刑拾壹月，扣案之海洛因殘渣袋貳個
、安非他命吸食器壹個、甲基安非他命殘渣袋壹個，沒收銷毀之
。
    事  實
一、甲○○前於民國84年間，因違反肅清煙毒條例案件，經臺灣
    臺北地方法院以85年訴字第91號判決，判處有期徒刑3 年2
    月，經提起上訴後，再由臺灣高等法院以85年度上訴字第
    1333號判決駁回上訴確定。又於85、86年間，因違反肅清煙
    毒條例、偽造文書案件，分別經本院以86年度訴字第3631號
    判決，判處有期徒刑3 年4 月、3 月，應執行刑有期徒刑3
    年6 月確定；以87年度易字751 號判決，判處有期徒刑4 月
    確定；復經本院以88年聲字第1455號裁定，另定其應執行刑
    有期徒刑3 年8 月確定；並與前揭於84年所犯違反肅清煙毒
    條例之罪，接續執行，於90年3 月23日假釋出監並付保護管
    束，嗣於93年7 月14日保護管束期滿未經撤銷，視為執行完
    畢。又因施用毒品案件，經本院以94年度毒聲字第2556號裁
    定送強制戒治，於95年5 月17日停止其處分出監，並經臺灣
    高雄地方法院檢察署檢察官以95年度戒毒偵字第216 號為不
    起訴處分確定。
二、詎甲○○仍不知悔改，於上開強制戒治期滿釋放後之5 年內
    ，分別基於施用第一級毒品海洛因、第二級毒品甲基安非他
    命之犯意，於96年6 月15日上午某時，在高雄市○○○路12
    0 巷5 號，以將海洛因摻入香菸內點燃吸食之方式，施用第
    一級毒品海洛因1 次；及於同日下午6 、7 時許，在上址，
    以將甲基安非他命置於鋁箔紙上燒烤吸食之方式，施用第二
    級毒品甲基安非他命1 次。嗣於96年6 月19日，經警在上址
    查獲，當場扣得安非他命吸食器1 個、注射針筒2 支、海洛
    因殘渣袋1 個、安非他命殘渣袋1 個、不明之白色粉末1 包
    ，嗣經警徵得其同意採集尿液送驗，檢驗結果確呈嗎啡、甲
    基安非他命陽性反應，始悉上情。
三、案經高雄市政府警察局苓雅分局報告臺灣高雄地方法院檢察
    署檢察官偵查起訴。
    理  由
壹、程序事項
    按本件被告甲○○所犯係死刑、無期徒刑、最輕本刑為3年
    以上有期徒刑以外之罪，其於準備程序就被訴事實為有罪之
    陳述，經本院告知簡式審判程序之旨，並聽取其與檢察官之
    意見後，認無不得或不宜改依簡式審判程序進行之情事，依
    刑事訴訟法第273條之1第1項規定，裁定進行簡式審判程序
    ，合先敘明。
貳、實體事項
一、上開犯罪事實，業據被告甲○○於本院審理時坦承不諱，且
    其於96年6月19日所採驗之尿液，經送往高雄市立凱旋醫院
    以GC/MS方法（氣相層析質譜法）檢驗，結果確呈第一級毒
    品海洛因代謝後嗎啡及第二級毒品甲基安非他命之陽性反應
    ，此有該醫院96年7月2日報告編號A00000000號濫用藥物尿
    液檢驗報告1 份在卷，及扣案之安非他命吸食器1 個、甲基
    安非他命殘渣袋1 個、海洛因殘渣袋2 個可資佐證。而「施
    用海洛因、甲基安非他命後，其於尿液中排出之最長時限，
    受施用劑量、施用方式、個人體質及其代謝情況等因素影響
    ，因個案而易，施用海洛因一般可檢出之最長時間為海洛因
    服用後2 至4 天；施用甲基安非他命一般可檢出之最長時間
    為甲基安非他命服用後1 至5 天」等情，有行政院衛生署管
    制藥品管理局91年8 月2 日管檢字第108443號函可查，故自
    前揭尿液檢驗報告，可知被告確曾分別於採尿前之代謝時間
    內，施用毒品海洛因。綜上，足認被告自白與事實相符，應
    堪置信。本件事證明確，被告犯行堪以認定。
二、按海洛因、甲基安非他命係毒品危害防制條例第2條第2項第
    1款、第2款所稱之第一級毒品、第二級毒品，不得非法持有
    、施用。核被告所為，分別係犯該條例第10條第1、2項之施
    用第一、二級毒品罪。被告持有第一、二級毒品，嗣進而施
    用之，持有之低度行為應為施用之高度行為所吸收，不另論
    罪。被告所犯之施用第一、二級毒品罪，犯意各別，行為互
    殊，觸犯構成要件不同，應予分論併罰。又被告甲○○前於
    民國84年間，因違反肅清煙毒條例案件，經臺灣臺北地方法
    院以85年訴字第91號判決，判處有期徒刑3 年2 月，經提起
    上訴後，再由臺灣高等法院以85年度上訴字第1333號判決駁
    回上訴確定。又於85、86年間，因違反肅清煙毒條例、偽造
    文書案件，分別經本院以86年度訴字第3631號判決，判處有
    期徒刑3 年4 月、3 月，應執行刑有期徒刑3 年6 月確定；
    以87年度易字751 號判決，判處有期徒刑4 月確定；復經本
    院以88年聲字第1455號裁定，另定其應執行刑有期徒刑3 年
    8 月確定；並與前揭於84年所犯違反肅清煙毒條例之罪，接
    續執行，於90年3 月23日假釋出監並付保護管束，嗣於93年
    7 月14日保護管束期滿未經撤銷，視為執行完畢，有臺灣高
    等法院被告前案紀錄表1 份在卷可憑，其於刑之執行完畢後
    5 年內故意再犯本件有期徒刑以上之罪，為累犯，應依刑法
    第47條第1 項規定，加重其刑。爰審酌被告前曾因施用毒品
    ，業經強制戒治期滿釋放，竟再為本件施用毒品犯行，顯見
    其不思悔改，自制力亦顯不佳；惟念其於犯罪後坦承犯行，
    所犯為自戕行為，反社會性之程度應屬較低，且已於財團法
    人臺灣省私立高雄仁愛之家附設慈惠醫院接受美沙冬替代療
    法戒毒，有該醫院診斷證明書1 份可參，應有悔意，及考量
    其施用次數、手段等一切情狀，酌情量處如主文所示之刑及
    定應執行之刑。又被告本件犯罪時間在96年4 月24日以後，
    不符中華民國96年罪犯減刑條例之規定，不予減刑，附此敘
    明。
三、扣案之安非他命吸食器1 個、甲基安非他命殘渣袋1 個、海
    洛因殘渣袋2 個，經檢驗結果均呈毒品（海洛因或甲基安非
    他命）陽性反應，有高雄醫藥大學附設中和紀念醫院報告編
    號960820、960823、0000000 、0000000 號檢驗報告在卷可
    參，其上殘留海洛因或甲基安非他命，難以析離，應將之整
    體視為毒品，均應依毒品危害防制條例第18條第1 項，宣告
    沒收銷毀之。至扣案之注射針筒2 支、白色粉末1 包 (毛重
    20公克、驗前淨重3.448 公克、驗後淨重3.443 公克)經 送
    檢驗，結果均呈現甲基安非他命與海洛因陰性反應，有高雄
    醫藥大學附設中和紀念醫院報告編號960821、960822、0000
    000 號檢驗報告在卷可參，且與本件被告所犯施用毒品犯行
    查無何直接關係，爰均不為沒收之諭知，併此敘明。
據上論斷，應依刑事訴訟法第273 條之1 第1 項、第299 條第1
項前段，毒品危害防制條例第10條第1 項、第2 項，第18條第1
項前段，刑法第11條、第47條第1 項、第51條第5 款，判決如主
文。
中　　華　　民　　國　　96　　年　　10　　月　　 9　　日
                  刑事第十庭    法　官  顏銀秋
以上正本證明與原本無異。
如不服本判決，應於判決送達後10日內，向本院提出上訴狀。
                                書記官  董明惠
中　　華　　民　　國　　96　　年　　10　　月　　 9　　日
附錄論罪科刑法條：
毒品危害防制條例第10條
施用第一級毒品者，處 6 月以上 5 年以下有期徒刑。
施用第二級毒品者，處3 年以下有期徒刑。
